【裁判字號】    98,交聲,2293
【裁判日期】    981027
【裁判案由】    聲明異議
【裁判全文】
臺灣高雄地方法院交通事件裁定        98年度交聲字第2293號
原處分機關  高雄市政府交通局
異  議  人  甲○○
上列受處分人因違反道路交通管理處罰條例案件，對於高雄市政
府交通事件裁決中心所為之處分（原處分：高市交裁字第裁32-E
00000000號），聲明異議，本院裁定如下：
    主  文
異議駁回。
    理  由
一、原處分意旨略以：異議人即受處分人甲○○於民國98年5 月
    17日下午4 時48分許騎乘車號RK8-188 號輕型機車，沿新竹
    市○○路由北向南行駛，行經該路段與光復路2 段路口，因
    未依標誌、標線號誌指示兩段左轉，而逕行騎乘機車左轉
    至光復路2 段由西往東方向，經新竹市警察局第二分局警備
    隊員警當場攔停舉發，而高雄市政府交通事件裁決中心依據
    道路交通管理處罰條例第48條第1 項第2 款及第63條第1 項
    第1 款規定，於98年7 月28日以高市交裁字第裁32-E000000
    00號裁決書裁處異議人罰鍰新臺幣（下同）1,000 元，並記
    違規點數1 點。異議人接獲裁決書後，不服上開裁決處分，
    於法定期間內向本院聲明異議。
二、本件異議意旨略以：異議人於98年5 月17日行經東光路與光
    復路口，在此路口等紅燈要左轉光復路，待對向左轉車輛停
    止時，我便左轉向光復路行進，此時警察在工研院門口攔截
    開單，我詢問警察不知此路口需兩段左轉，我根本沒有看到
    兩段左轉標示，警察所出示天橋上之標誌，則在另一天橋上
    ，且在機車停等區上方，不容易注意到，在機車停等區的路
    口並無兩段左轉標示，異議人亦看不懂地上標示，另警察取
    締之地點也有爭議，因此路口有三向號誌，異議人停在機車
    停等區時，對向車輛可以左轉，當左轉車停止時對向無來車
    ，會讓人直覺可以左轉，為此，請求撤銷原處分等語。
三、按汽車駕駛人轉彎時，不依標誌、標線、號誌指示，處新臺
    幣600 元以上1,800 元以下罰鍰，道路交通管理處罰條例第
    48條第1 項第2 款定有明文。次按機慢車兩段左（右）轉標
    誌「遵20」、「遵20.1」，用以告示左（右）轉汽缸總排氣
    量未滿五百五十立方公分機器腳踏車或慢車駕駛人應遵照號
    誌指示，在號誌顯示允許直行時先行駛至右（左）前方路口
    之左（右）轉待轉區等待左（右）轉，俟該方向號誌顯示允
    許直行後，再行續駛，以兩段方式完成左（右）轉。本標誌
    設於實施機慢車兩段左（右）轉路口附近顯明之處，並配合
    劃設機慢車左（右）轉待轉區○○○道路交通標誌標線號誌
    設置規則第65條第1 項亦定有明文。
四、經查：
  (一)異議人甲○○於98年5 月17日下午4 時48分許騎乘車號RK8-
    188 號輕型機車，沿新竹市○○路由北向南行駛，行經該路
    段與光復路2 段路口，並未兩段左轉，而逕行騎乘機車左
    轉至光復路2 段由西往東方向，經新竹市警察局第二分局警
    備隊員警當場攔停舉發，並由原處分機關就其未依標誌、標
    線號誌指示部分之交通違規行為裁處罰鍰1,000 元，並記違
    規點數1 點之事實，有新竹市警察局第二分局98年6 月9 日
    竹市警二分五字第0980012270號函文及原處分機關98 年7月
    28日高市交裁字第裁32-E00000000號違反道路交通管理事件
    裁決書各1 份附卷可稽，且為異議人所不爭執，是異議人有
    如上述之交通駕駛行為，堪以認定。
  (二)至本件異議人甲○○雖執上開情詞聲明異議。然經本院函請
    新竹市警察局第二分局就本件違規地點「機慢車兩段左轉」
    標誌、標線之設置情形拍照存證，依現場照片P1、P3顯示，
    沿新竹市○○路向南行駛至光復路路口時，在該路口前之天
    橋上、天橋樓梯前均有設置機慢車兩段左轉標誌，另在慢車
    道上亦有繪製機慢車兩段左轉標誌，另依現場照片P2、P4顯
    示，機慢車沿學府路向南行駛至光復路路口時，在該路口地
    面上亦確實繪有機慢車左轉待轉區標線及指示標線，以上均
    有新竹市警察局第二分局98年8 月26日竹市警二分五字第09
    80018376號函文1 紙暨所附現場照片4 張在券可稽，則依上
    開現場照片所示，本件機慢車兩段左轉標誌所設置及繪置位
    置，係位於異議人騎乘機車沿新竹市○○路向南行駛至光復
    路路口前必然會經過之路口前天橋上、天橋樓梯前及慢車道
    上，確實係設於實施機慢車兩段左轉路口附近顯明之處，且
    地面上亦劃設機慢車左轉待轉區○○○○○道路交通標誌標
    線號誌設置規則第65條第1 項所規定之設置要點相符，足認
    異議人所抗辯：兩段左轉標示在機車停等區上方，不容易注
    意到，異議人亦看不懂地上標示云云，均與事實不符。另本
    件既已在路口附近顯明之處設置機慢車兩段左轉標誌，且汽
    車駕駛人在行經該路口時均能輕易注意到該等標誌、標線，
    自無必要在該路口其他地方設置機慢車兩段左轉標誌，異議
    人抗辯：在機車停等區的路口並無兩段左轉標示云云，亦非
    可採。是依上述，異議人確有如前述之交通違規行為，原舉
    發機關依法予以舉法，並由原處分機關依道路交通管理處罰
    條例第48條第1 項第2 款及第63條第1 項第1 款規定，裁處
    異議人罰鍰1,000 元，並記違規點數1 點，於法均無不合。
    從而，本件異議人之異議為無理由，應予駁回。
五、依道路交通案件處理辦法第19條前段，裁定如主文。
中    華    民    國    98    年    10    月    27    日
                  刑事第五庭    法  官  陳盈吉
以上正本證明與原本無異。
如不服本裁定，應於收受送達後5 日內向本院提出抗告狀。
中    華    民    國    98    年    10    月    27    日
                                書記官  陳展榮


司法院資訊處製作；財團法人民間司法改革基金會備份。
